---
title: "R_DH_projekt"
output: html_document
date: "2025-02-23"
---
Alle verwendeten Pakete laden (und ggf. erst installieren).
```{r}
#install.packages("stylo")
library(stylo)
#install.packages("dplyr")
library(dplyr)
#install.packages("stringr")
library(stringr)
#install.packages("ggplot2")
library(ggplot2)
#install.packages("ggrepel")
library(ggrepel)
#install.packages("dendextend")
library(dendextend)
#install.packages("plotly")
library(plotly)
```


Zuerst die Datensätze einlesen. Dabei Kopfzeilen beachten.
```{r}
speeches_df <- read.csv("speeches.csv", header = TRUE, encoding = "UTF-8")

faction_df <- read.csv("factions.csv", header = TRUE, encoding = "UTF-8", skip = 1)

politicians_df <- read.csv("politicians.csv", header = TRUE, encoding = "UTF-8")
```

Für die Datensätze mit den Reden und mmit den Politikern eine Zusammenfassung über einige statistische Kennwerte.
```{r}
summary(speeches_df)
```
```{r}
summary(politicians_df)
```
Beim Ansehen der Daten habe ich gesehen, dass viele Beiträge nur kurze Sätze sind, wie jemanden das Wort zu erteilen oder eine Sitzung zu eröffnen. Das sind alles Beiträge des Parlamentspräsidiums. Ich möchte wissen welchen ANteil an allen Zeilen diese haben.
```{r}
total_rows <- nrow(speeches_df)
presidium_rows <- sum(speeches_df$positionShort == "Presidium of Parliament", na.rm = TRUE)
presidium_share <- presidium_rows / total_rows

presidium_share
```
Jetzt fang ich an den Politiekrdatensatz auffzuräumen. Ich behalte nur die Spalten mit Namen und ID und nenne die ID um zu politicianId, wie es im Reden Datensatz auch ist. Außerdem lösche ich alle Einträge mit ungültigen Ids, also -1, weil man dies enicht zuordnen kann.
```{r}
politicians_df <- politicians_df %>%
  select(id, first_name, last_name)

politicians_df <- politicians_df %>%
  rename(politicianId = id)

politicians_df <- politicians_df %>% filter(politicianId != -1)
```
Für den Datensatz mit Information zu den Parteien behalte ich nur die Faction ID und die Namen und Abkürzungen der Parteien.
```{r}
colnames(faction_df) <- c("faction_id", "abbrevation" , "faction_name")
```
Im letzten und wichtigsten Datensatz mit den Redeinhalten muss mehr modifiziert werdne. Zuerst beahlten wir nur relevante Spalten, also nicht solche wie URL zu den Reden.
```{r}
speeches_df_short <- speeches_df %>%
  select(firstName, lastName, politicianId, speechContent, factionId, positionShort, date)
```
Jetzt lösche ich wie erklärt Zeilen mit Beteiligungen von Mitgliedern des Parlamentspräsidiums und vereinheitliche Vor- und Nachnamen damit sie mit Großbuchstaben beginnen, wie auch im Politiekrdatensatz.
```{r}
speeches_df_short <- speeches_df_short %>%
  filter(positionShort != "Presidium of Parliament")

speeches_df_short <- speeches_df_short %>%
  mutate(
    firstName = str_to_title(firstName),
    lastName = str_to_title(lastName)
  )
```
Jetzt guck ich mir die temporäre Verteilung (in 4-jahres bins) der Reden an.
```{r}
speeches_df_short$date <- as.Date(speeches_df_short$date)


ggplot(speeches_df_short, aes(x = date)) +
  geom_histogram(binwidth = 1460, fill = "blue", color = "black") +
  scale_x_date(date_breaks = "4 years", date_labels = "%Y") +
  labs(title = "Verteilung der Reden über die Zeit",
       x = "Jahr",
       y = "Anzahl der Reden") +
  theme_minimal()
```
Man  kanns sehen, dass vor den 1960ern deutlich weniger Daten vorhanden sind und danach in etwa die Reden pro Jahr konstant bleiben, außer 2024 wofür die Daten einfahc noch nicht eingetragen wurden. Es könnte sein, dass einfahc wneiger Reden gehalten wurden davor, oder dass nicht alle gut aufgezeichnet wurden. Meiner Meinung nach würde es jetzt aber zu Bias führen alles zu bahelten. Ich habe im Datensatz auch gesehen, dass mehr als die Hälfte aller aufgeführtzen Partein kleine sind, die es schon 1960 garnicht mehr gab. Deswegen habe ich mich entschieden alle Zeilen mit Reden von Partein zu entfernen, bei denen die neueste Rede vor 1960 war.
```{r}
#Neuestes Datum für jede Partei berechnen
latest_speech_per_faction <- speeches_df_short %>%
  group_by(factionId) %>%
  summarise(latest_speech = max(date, na.rm = TRUE)) %>%
  ungroup()

#Nach Parteien filtern mit neuester Rede nach 1960
valid_factions <- latest_speech_per_faction %>%
  filter(latest_speech >= as.Date("1960-01-01")) %>%
  pull(factionId)  # Liste der gültigen factionIds

#Alle anderen entfernen
speeches_df_short <- speeches_df_short %>%
  filter(factionId %in% valid_factions)

```
Jetzt guck ich die Verteilung dr Anzahld er Reden nach Partei an.
```{r}
# Entferne factionId = -1
filtered_df <- speeches_df_short %>% filter(factionId != -1)

# Balkendiagramm der `factionId`-Häufigkeit
ggplot(filtered_df, aes(x = as.factor(factionId))) +
  geom_bar(fill = "blue", color = "black") +
  labs(title = "Verteilung der Fraktionszugehörigkeiten",
       x = "Fraktion ID",
       y = "Anzahl der Reden") +
  theme_minimal()
```
Es gibt jetzt noch einige Prob leme im Datensatz. Viele Zeilen haben -1 als Politker ID, einen falsch eingetragenen Namen oder -1 als Partei ID.

Dafür merge ich zuerst den Politiker Datensatz mit dem Redendatensatz, um für Zeilen mit richtiger Politiker ID, aber falsch eingetragenem Namen den richtigen Namen aus dem Politierkdatensatz zu übernehmen und den falschen zu löschen.

```{r}
speeches_df_short <- speeches_df_short %>%
  left_join(politicians_df %>% select(politicianId, first_name, last_name), by = "politicianId") %>%
  mutate(
    firstName = coalesce(first_name, firstName),
    lastName = coalesce(last_name, lastName)
  ) %>%
  select(-first_name, -last_name) 
```
Jetzt gucken ob in mehreren Zeilen mit gleicher politicianId oder gleichem Namen manchmal FraktionId -1 ist und manchhmal nicht. Für diese Zeilen setze ichd ann die Fraktions ID auf die Richtige.
Dann alle übrig gebliebenen Einträge mit nicht vorhandener faction_id löschen und alle Zeilen mit fehlendem Vor- und/oder Nachnamen ebenfalls löschen.
```{r}
speeches_df_short <- speeches_df_short %>%
  group_by(politicianId) %>%
  mutate(factionId = ifelse(politicianId != -1 & factionId == -1, max(factionId, na.rm = TRUE), factionId)) %>%
  ungroup()

speeches_df_short <- speeches_df_short %>%
  group_by(firstName, lastName) %>%
  mutate(factionId = ifelse(factionId == -1, max(factionId, na.rm = TRUE), factionId)) %>%
  ungroup()

speeches_df_short <- speeches_df_short %>%
  filter(factionId != -1)

speeches_df_short <- speeches_df_short %>%
  filter(!is.na(firstName) & firstName != "" & firstName != " " & firstName != "-",
         !is.na(lastName) & lastName != "" & lastName != " " & lastName != "-")
```
Jetzt sind noch Zeilen übrig, die richtige Namen, parte ID und zugeordnete Reden haben, aber immer noch Politiker ID -1. Es sind aber auch noch Zeilen übrig, die falsche eingetragene Namen haben. Ich will jetzt nur die löschen, die falsch sind. Dazu im Politiekr Datensatz Id löschen und nur unique Namen behalten.
```{r}
politicians_df$politicianId <- NULL

politicians_df <- politicians_df %>%
  group_by(first_name, last_name) %>%
  summarise(across(everything(), first), .groups = "drop")
```
Durch merge alle Einträge mit fehlerhaften Namen löschen. Dann mit Fraktions-df mergen um Namen der Fraktionen zu bekommen und anschließend politician id und positionshort löschen, was ich ncioht brauche im Weiteren.
```{r}
merged_df <- speeches_df_short %>%
  inner_join(politicians_df, by = c("firstName" = "first_name", "lastName" = "last_name"), relationship = "many-to-one")

df_final <- merged_df %>%
  inner_join(faction_df, by = c("factionId" = "faction_id"))

df_final <- df_final %>%
  select(-politicianId, -positionShort)
```
Wir gucken uns die Top-10 Redner an.
```{r}
top_speakers <- df_final %>%
  mutate(speakerName = paste(firstName, lastName, sep = " ")) %>% 
  count(speakerName, sort = TRUE)

head(top_speakers, 10)
```
An sich war ich jetzt fertig mit dem Vorbereiten der Daten. nach einigen Versuchen habe ich aber festgestellt, dass mein Datensatz noch viel zu groß ist für Stylometry und mein Computer es nicht schafft ihn zu verarbeiten. Deshalb habe ich noch weitere Schritte vorgenommen.

Zuerst möchte ich die 10 häufiogsten Redner jeder Partei sehen.
```{r}
top_speakers_per_party <- df_final %>%
  mutate(speakerName = paste(firstName, lastName, sep = " ")) %>%
  count(factionId, speakerName, sort = TRUE) %>%
  group_by(factionId) %>%  
  slice_max(n, n = 10, with_ties = FALSE) %>%
  ungroup()

top_speakers_per_party
```
Mir fällt auf, dass Gastredner auch ncoh vertreten sind,a llerdings nur 3 und auch mit sehr wenig Reden. Ich glaube dass die Reden hier zu wenig  für eine gute Anaylse, deswegen entferne ich diese auch noch.
```{r}
df_final <- df_final %>%
  filter(factionId != 18)
```
Jetzt möchte ich die Daten auf diese Top 10 Redner jeder Partei reduzeiren. AUßerdem möchte ich für diese EWprsonen nur je eine Zeile haben, also kombineire ich alle Reden dieser zu einem großen Text pro Person.
```{r}
#Namen zusammenfassen und Anzahl reden zählen
df_speaker_counts <- df_final %>%
  mutate(speakerName = paste(firstName, lastName, sep = "_")) %>%
  count(speakerName, factionId, name = "speech_count")

#Die top 10 jeder Partei auswählen
df_top_speakers <- df_speaker_counts %>%
  group_by(factionId) %>%
  top_n(10, speech_count) %>%
  ungroup()

#Die Daten nach diesen filtern
df_final_filtered <- df_final %>%
  mutate(speakerName = paste(firstName, lastName, sep = "_")) %>%
  inner_join(df_top_speakers, by = c("speakerName", "factionId"))

#Reden zusammenfassen und Sonderzeichen (bis auf äöüß) entfernen
df_final_prepared <- df_final_filtered %>%
  mutate(cleanedText = str_replace_all(speechContent, "[^[:alpha:]äöüÄÖÜß]", " ")) %>%
  group_by(speakerName, factionId) %>%
  summarise(
    combinedText = paste(cleanedText, collapse = " "),
    .groups = "drop"
  )
```

Um jetzt stylometry anweden zu können, muss ich die Reden als Textdateien abspeichern. Dafür erzeuge ich die textdateien aus den reden und speichere sie in ien em neuen ordner.
```{r}
dir.create("speeches_top_speakers", showWarnings = FALSE)

df_final_prepared <- df_final_prepared %>%
  mutate(doc_id = paste(speakerName, factionId, sep = "_"))

for (i in seq_len(nrow(df_final_prepared))) {
  file_name <- paste0("speeches_top_speakers/", df_final_prepared$doc_id[i], ".txt")
  cat(df_final_prepared$combinedText[i], file = file_name)
}
```

Jetzt wende ich Stylometry mit PCA an. Hierr wird automatisch ein Dendrogramm erzeugt, dass ich leider nicht utnerdrücken konnte. Durch die noch hohe Anzahl an Zeilen ist es allerdings nicht wirklich lesbar und informativ. Ich bracuhe aber nur die Wortfrequenzmatrix im Weiteren.
```{r}
results_parsed <- stylo(
  gui             = FALSE,
  corpus.dir      = "speeches_top_speakers",
  parse.only      = TRUE,
)
```
Ich extrahiere die Wortfrequenzmatrix und führe die PCA durch.
```{r}
freq_table <- results_parsed$frequencies

my_pca <- prcomp(freq_table, scale. = TRUE)
```
Daraus extrahiere ich jetzt die Komponenten und Koordinaten. Dann Cluster ich basierend auf den ersten beiden hauptkomponenten in 4 Cluster.
```{r}
pca_coords <- as.data.frame(my_pca$x)
pca_coords$doc_id <- rownames(pca_coords)

pca_coords$numeric_id <- as.factor(sub(".*_", "", pca_coords$doc_id))

pca_coords$cluster <- factor(cutree(hclust(dist(pca_coords[, 1:2])), k = 4))
```

Mit diesen Ergebnissen erstelle ich jetzt ein Punktdiagramm, dass mir für die Datenpuntke die Parteizugehörigkeiten in Farbe anzeigt und die Cluster in den Formen der Punkte. Im interaktiven Plot soll man außerdem durch hovern über einen Punkt auch den Namen des zugehörigen Redners sehen können.
```{r}
p <- ggplot(pca_coords, aes(
    x = PC1, 
    y = PC2, 
    text = doc_id,
    color = numeric_id, 
    shape = cluster
  )) +
  geom_point(size = 3) +  
  labs(
    title = "PCA Clustering: Shapes for Clusters, Colors for IDs",
    x = paste0("PC1 (", round(my_pca$sdev[1]^2 / sum(my_pca$sdev^2) * 100, 1), "%)"),
    y = paste0("PC2 (", round(my_pca$sdev[2]^2 / sum(my_pca$sdev^2) * 100, 1), "%)")
  ) +
  scale_color_viridis_d(option = "turbo") +  
  scale_shape_manual(values = c(15, 16, 17, 18)) +  
  theme_minimal() +
  theme(
    plot.title = element_text(size = 18, face = "bold"),
    plot.subtitle = element_text(size = 14),
    legend.title = element_text(size = 12),
    legend.text = element_text(size = 10)
  )

ggplotly(p, tooltip = "text")
```





